臺灣高等法院臺中分院刑事裁定　
111年度聲字第1068號
聲  請  人  臺灣高等檢察署臺中檢察分署檢察官     
受  刑  人  黃宥安



上列聲請人因受刑人數罪併罰有二裁判以上，聲請定其應執行之
刑（聲請案號：111年度執聲字第457號），本院裁定如下：
    主  文
黃宥安因犯如附表所示各罪所處之刑，應執行有期徒刑捌年參月
。
    理  由
一、聲請意旨略以：受刑人黃宥安（下稱受刑人）因違反毒品危
    害防制條例等數罪，先後經判決確定如附表，數罪中雖有刑
    法第50條第1項但書所列情形，惟受刑人已請求檢察官聲請
    定應執行刑，有臺灣臺中地方檢察署民國111年4月18日是否
    請求定應執行刑調查表足稽，應依刑法第50條第2項、第53
    條、第51條第5款，定其應執行之刑，爰依刑事訴訟法第477
    條第1項聲請裁定等語。
二、裁判確定前犯數罪者，併合處罰之。但有下列情形之一者，
    不在此限：一、得易科罰金之罪與不得易科罰金之罪。二、
    得易科罰金之罪與不得易服社會勞動之罪。三、得易服社會
    勞動之罪與不得易科罰金之罪。四、得易服社會勞動之罪與
    不得易服社會勞動之罪。前項但書情形，受刑人請求檢察官
    聲請定應執行刑者，依第51條規定定之；數罪併罰，分別宣
    告其罪之刑，若宣告多數有期徒刑者，於各刑中之最長期以
    上，各刑合併之刑期以下，定其刑期，但不得逾30年，刑法
    第50條、第51條第5款分別定有明文。是合於定執行刑之數
    罪，若有已經執行完畢者，法院仍應依檢察官之聲請定其執
    行刑，已執行完畢部分則於檢察官指揮執行其執行刑時，予
    以扣除（最高法院104年度台抗字第680號裁定意旨參照）。
三、量刑之輕重，固屬事實審法院得依職權自由裁量之事項，惟
    並非概無法律上之限制，仍應受比例原則及公平原則之限制
    。數罪併罰有二裁判以上宣告多數有期徒刑者，依刑法第53
    條、第51條第5款之規定「於各刑中之最長期以上，各刑合
    併之刑期以下，定其刑期。但不得逾三十年。」係採「限制
    加重原則」規範執行刑之法定範圍，為其定刑之外部界限。
    乃因一律將宣告刑累計執行，刑責恐將偏重而過苛，不符現
    代刑事政策及刑罰之社會功能，而有必要透過定應執行刑程
    序，授權法官對被告本身及所犯各罪為總檢視，進行充分而
    不過度之評價，以妥適調整之。又刑法第57條之規定，係針
    對個別犯罪之科刑裁量，明定刑罰原則以及尤應審酌之各款
    事項，以為科刑輕重之標準；至數罪併罰定應執行刑之裁量
    標準，法無明文，然其裁量仍應兼衡罪責相當及特別預防之
    刑罰目的，具體審酌整體犯罪過程之各罪關係（例如各行為
    彼此間之關聯性《數罪間時間、空間、法益之異同性》、所侵
    害法益之專屬性或同一性、數罪對法益侵害之加重效應等）
    及罪數所反應行為人人格及犯罪傾向等情狀綜合判斷，為妥
    適之裁量，仍有比例原則及公平原則之拘束，倘違背此內部
    界限而濫用其裁量，仍非適法（最高法院104年度台抗字第7
    18號裁定意旨參照）。
四、查受刑人因違反毒品危害防制條例等數罪，經臺灣桃園地方
    法院及本院先後判處如附表所示之刑，均分別確定在案（本
    院為犯罪事實最後判決之法院），有各該判決書及臺灣高等
    法院被告前案紀錄表各1份在卷可稽，茲聲請人經受刑人請
    求，向本院聲請定受刑人應執行之刑，有臺灣臺中地方檢察
    署111年4月18日刑法第50條第1項但書案件是否請求定應執
    行刑調查表在卷可按，依前揭說明，聲請人之聲請洵屬正當
    ，應定其應執行之刑。其所犯如附表編號2至3所示之罪，曾
    經臺灣桃園地方法院以108年度審易緝字第90號判決定應執
    行有期徒刑1年確定。又其所犯如附表編號1所示之罪所處之
    刑，雖於109年10月25日執行完畢，惟仍應與附表所示其他
    各罪所處尚未執行完畢之刑，合併定其應執行之刑。另依最
    高法院刑事大法庭110年度台抗大字第489號裁定意旨，本院
    已予受刑人表示意見之機會，經其具狀表示無意見，有本院
    陳述意見調查表在卷可稽（見本院卷第105至106頁）。依上
    開說明意旨，本院考量上述定應執行刑之基本原則，及受刑
    人所犯各罪之犯罪態樣、相互關係、時間間隔、侵犯法益之
    綜合效果及合併刑罰所生痛苦之加乘效果等情，定如主文所
    示之應執行刑。
五、爰依刑事訴訟法第477條第1項，刑法第50條第2項、第53條
    、第51條第5款，裁定如主文。
中　　華　　民　　國　　111 　年　　5 　　月　　18　　日
            刑事第六庭　  審判長法　官　張  靜  琪
                                法　官　鍾  貴  堯
                                法　官　劉  柏  駿
以上正本證明與原本無異。
如不服本裁定，得於收受送達後五日內向本院提出抗告書狀（須
附繕本）。因疫情而遲誤不變期間，得向法院聲請回復原狀。

                                書記官  林  巧  玲
　　　　　
中　　華　　民　　國　　111 　年　　5 　　月 　 18  　日












附表：受刑人黃宥安定應執行刑案件一覽表
編號            1           2           3 罪名  毒品危害防制條例 毒品危害防制條例 毒品危害防制條例 宣告刑  有期徒刑5月，如易科罰 金，以新臺幣1,000元折 算1日 有期徒刑6月，如易科罰 金，以新臺幣1,000元折 算1日（共2罪） 有期徒刑3月，如易科罰 金，以新臺幣1,000元折 算1日 犯罪日期  105年7月30日為警採尿時起往前回溯120小時內之同年月29日晚間10時許 105年4月23日 105年7月2日 105年4月24日 偵查機關年度案號  桃園地檢105年度毒偵字第5306號 桃園地檢105年度毒偵字第2294號等 桃園地檢105年度毒偵字第2294號等 最後事實審 法院 臺灣桃園地方法院 臺灣桃園地方法院 臺灣桃園地方法院  案號 106年度桃簡字第54號 108年度審易緝字第90號 108年度審易緝字第90號  判決日期 106年3月31日 109年1月10日 109年1月10日 確定判決 法院 臺灣桃園地方法院 臺灣桃園地方法院 臺灣桃園地方法院  案號 106年度桃簡字第54號 108年度審易緝字第90號 108年度審易緝字第90號  判決確定日期 106年5月3日 109年2月20日  109年2月20日  是否為得易科罰金（易服社會勞動）之案件罰金之案件  得聲請易科罰金、 得聲請易服社會勞動 得聲請易科罰金、 得聲請易服社會勞動 得聲請易科罰金、 得聲請易服社會勞動 備註  桃園地檢106年度執字第7010號（臺中地檢108年度執助字第2206號，於109年10月25日執行完畢） 桃園地檢109年度執字第6390號（臺中地檢109年度執助字第979號） 桃園地檢109年度執字第6390號（臺中地檢109年度執助字第979號）    編號2至3曾經定應執行有期徒刑1年  










編號           4     （以下空白）       （以下空白） 罪名  毒品危害防制條例   宣告刑  有期徒刑7年   犯罪日期  105年7月16日至同年月30日   偵查機關年度案號  臺中地檢109年度偵字第19893號   最後事實審 法院 臺灣高等法院臺中分院    案號 110年度上訴字第1537號    判決日期 110年12月2日   確定判決 法院 最高法院    案號 111年度台上字第1422號    判決確定日期 111年3月10日   是否為得易科罰金（易服社會勞動）之案件  不得聲請易科罰金、 不得聲請易服社會勞動   備註  臺中地檢111年度執字第 3957號